# 关于非居民企业的合并问题

提问人：tjt123 时间：2016-02-03 09:22:01
请问，假设国内母公司的海外全资子公司，适用不同税率（不低于12.5%）在不分配股息红利也不要求强制分回利润的情况下，期末合并报表是直接合并该子公司还是需要根据我国税率调整所得税？

回答人：chenyiwei
如果该母公司能够证明在可预见的未来不会要求该子公司分回利润（例如，子公司自身业务发展的资金需求、进行利润分配的现实可能性、母公司自身的资金头寸的充裕程度等），也不会转让其股权或清算该子公司，则根据所得税准则第十二条规定，在合并报表层面可不确认与该项对子公司的股权投资相关的递延所得税负债。